【裁判字號】    90,上易,1832
【裁判日期】    901206
【裁判案由】    違反商標法
【裁判全文】
臺灣高等法院高雄分院刑事判決                    九十年度上易字第一八三二號
    上 訴 人  乙○○
    即 被 告
右上訴人因違反商標法案件，不服臺灣高雄甲方法院九十年度易字第一三六四號中華
民國九十年九月二十四日第一審判決（起訴案號：臺灣高雄甲方法院檢察署八十九年
度偵字第五六八號），提起上訴，本院判決如左：
      主  文
上訴駁回。
     事  實
一、乙○○係高雄市佳源企業行負責人，明知「ＭＯＴＯＲＯＬＡ」字樣及圖、「Ｓ
    ＴＡＲＴＡＣ」字樣均係美商摩托羅拉電子股份有限公司（下稱摩托羅拉公司）
    向經濟部中央標準局（現改為智慧財產局）申請註冊，取得商標專用權之商標，
    指定使用於商標法施行細則第四十九條第九類之無線電接收機、無線電發射機、
    電池、電池充電器：：：：：：等商品上，並均在專用期間，且係世界知名之商
    標，任何人未經該等商標專用權人之同意或授權，不得於同一商品或類似商品，
    使用相同或近似於此等註冊商標商品，竟意圖欺騙他人基於販賣之故意，於民國
    八十七年二月間，將仿冒摩托羅拉公司前開商標之掌中星鑽型行動電話鋰電池（
    型號ＳＮＮ四五○三Ｃ）五十顆，以每顆新台幣（下同）七百五十元之價格（起
    訴書誤載為一千零五十元），販賣予嘉義縣太保市東勢寮六十六號連俊明（業經
    另案判決有罪確定）所經營之祥光企業有限公司牟利，再由連俊明將其中四十四
    顆，販賣予澎湖縣馬公市○○路一三七號之嘉雲（公訴人誤載為嘉通）通信企業
    行負責人吳仁祥（另案審理中）；嗣因吳仁祥以高價標得澎湖縣議會行動電話採
    購案，經台灣澎湖甲方法院檢察署偵辦澎湖縣議會行動電話採購涉嫌貪瀆案，始
    輾轉查知上情。
二、案經臺灣嘉義甲方法院檢察署檢察官呈台灣高等法院檢察署核轉臺灣高雄甲方法
    院檢察署檢察官偵查起訴。
    理  由
一、訊據上訴人即被告乙○○固不諱言於右揭時、甲販賣鋰電池予案外人連俊明之事
    實，惟矢口否認有何違反商標法犯行，辯稱：我賣給連俊明之鋰電池沒有貼上「
    ＭＯＴＯＲＯＬＡ」字樣及圖，我只有賣給連俊明貼上注意事項說明之鋰電池而
    已，該仿冒商標可能是銷售末端人員貼用云云。然查：案外人吳仁祥前於八十七
    年初，因標得澎湖縣議會採購之摩托羅拉公司生產之掌中星鑽型行動電話，向連
    俊明買受仿冒上開商標之鋰電池冒充正品，業經臺灣澎湖甲方法院判處有期徒刑
    四月，緩刑三年，而連俊明販賣仿冒該商標鋰電池部分，亦經臺灣嘉義甲方法院
    檢察署以八十八年度偵字第三四八四號提起公訴，經臺灣嘉義甲方法院以八十八
    年度易字第九五號判處三月確定，分別有起訴書、刑事判決書附卷可佐。又證
    人連俊明於原審審理時曾到庭證稱：「（仿冒摩托羅拉鋰電池來源為何？）向乙
    ○○買四十二顆，每顆一千零五十元」「（你購買時這些鋰電池是否已貼有摩托
    羅拉的商標？）全部已都貼有商標，他沒有告訴我這是仿冒的物品‧‧‧」等語
    （見原審卷第三十一頁），已供承向被告乙○○購買仿冒上開商標之鋰電池冒充
    正品甚詳，而連俊明僅係中盤商，因吳仁祥欲向其買貨，是其單純向被告乙○○
    調取該批仿冒商標之商品轉手，以吳仁祥、連俊明二人買受該仿冒商標之鋰電池
    ，或僅為履約之用，或僅係轉手而已，衡諸常情其兩人應無須花費心思，去仿冒
    該商標，況且被告係以販售通訊器材為業，其亦自承有十幾年買賣電池之經驗，
    對於貨品之真偽，應具有辨識之能力，而一般大眾均熟知若鋰電池係原廠貨品，
    其上應貼有原廠商標可資辨認，被告係以販售通訊器材為業，若僅係單純販賣貼
    有注意事項之鋰電池，顯不符合常情，因此被告辯稱其只販賣貼有注意事項之鋰
    電池予連俊明而已，實不足採，上述仿冒商標之鋰電池於被告販賣予連俊明時，
    即隨附在商品上應屬無疑，被告前開所辯，顯係事後卸責之詞，不足採信。又被
    告乙○○售予連俊明之上開鋰電池每顆七百五十元，有被告提出之祥光企業有限
    公司出貨單一紙為證，應以此價格為準，併予敘明；綜上所述，本件事證明確，
    被告乙○○之犯行洵堪認定。
二、核被告乙○○所為，係犯商標法第六十三條之明知為仿冒商品而販賣罪。
三、原審因而適用商標法第六十三條、第六十四條，刑法第十一條、第四十一條第一
    項，罰金罰鍰提高標準條例第二條之規定，並審酌商標具有辨識商品來源之功用
    ，企業者通常經過相當時間並投入大量資金於商品之行銷及品質之改良，始得使
    該商標具有代表一定品質之效，被告乙○○竟為貪圖小利，販賣品質低劣之仿冒
    品，對商標權人之權益侵害非小，並有害國家之國際形象，惟念其素行尚可，販
    賣之數量非鉅等一切情狀，量處有期徒刑三月，如易科罰金以三百元折算一日，
    仿冒之鋰電池五十顆，係被告犯商標法第六十三條所販賣之物，依同法第六十四
    條之規定，不問屬於犯人與否，均宣告沒收，其認事用法，均無不合，量刑亦屬
    適當，被告乙○○上訴意旨，仍執陳詞否認犯罪，指摘原判決不當，並無理由，
    應予駁回。
據上論結，應依刑事訴訟法第三百六十八條，判決如主文。
本案經檢察官劉文水到庭執行職務。
中      華      民      國    九十      年     十二     月      六      日
                              臺灣高等法院高雄分院刑事第七庭
                                  審判長法官  李春昌
                                        法官  張意聰
                                        法官  黃憲文
右正本證明與原本無異。
不得上訴。
                                      書記官  黃玉珠
中    華    民    國      九十      年      十二      月      十        日
附錄：本判決論罪科刑法條：
商標法第六十三條：
明知為前條商品而販賣、意圖販賣而陳列、輸出或輸入者，處一年以下有期徒刑、拘
役或科或併科新台幣五萬元以下罰金。
商標法第六十四條：
犯前二條之罪所製造、販賣、陳列、輸出或輸入之商品，不問屬於犯人與否，沒收之
。
                                                                        Ｆ


司法院資訊處製作；財團法人民間司法改革基金會備份。
